Minutes et répertoires du notaire François LANGLOIX, 2 janvier 1740 - 30 mars 1748 (étude IX)
Archives nationales
- Minutes de François LANGLOIX, janvier 1740 - 30 mars 1748; MC/ET/IX/652 - MC/ET/IX/668
  - Minutes. 1743, juillet - décembre, juillet - décembre 1743; MC/ET/IX/659
    - Quittance au garde du trésor royal par René-Bonaventure Chauveau, de 664 livres 17 sols 1 denier, en remboursement de 16 livres 12 sols 5 deniers de rente perpétuelle sur les aides et gabelles., 25 novembre 1743; MC/ET/IX/659
    - Desormeaux (Simon), marchand orfèvre joaillier, quai des Orfèvres § Obligation, 31 décembre 1743; MC/ET/IX/659
      obligation; Desormeaux, Simon
  - Minutes. 1744, janvier - juin, janvier - juin 1744; MC/ET/IX/660
    - Guérin (Etienne) menuisier à Versailles § Constitution, 12 septembre 1704; MC/ET/IX/660
      constitution de rente; Guérin, Etienne
    - Chevreuil (André Robert), peintre, à Paris § Procuration., 9 janvier 1744; MC/ET/IX/660
      procuration; Chevreuil, André Robert
    - ROBILLON (Etienne) Maître sculpteur Rue du Boullon ( ? ) § Quittance .., 5 février 1744; MC/ET/IX/660
      quittance; Robillon, Etienne
    - Chevreuil (André Robert), peintre, rue de la Verrerie § Convention., 15 février 1744; MC/ET/IX/660
      convention; Chevreuil, André Robert
    - LE PEREE (Jacques Mathieu) Maître horloger Rue des vieux Augustins § Bail à loyer .., 19 mars 1744; MC/ET/IX/660
      bail; Le Peree, Jacques Mathieu
    - FREMIOT (Joseph) architecte Rue Saint Martin § Constitution de rente, 14 avril 1744; MC/ET/IX/660
      constitution de rente; Fremiot, Joseph
    - MATHIEU (Jean Paul) Maître ébéniste Cloître Saint Jean § Transport .., 8 juin 1744; MC/ET/IX/660
      Mathieu, Jean Paul
  - Minutes. 1744, juillet - décembre, juillet - décembre 1744; MC/ET/IX/661; Document détérioré.
    - LEFRANC (Nicolas) Maître doreur Rue des Moulins § Compte .., 8 juillet 1744; MC/ET/IX/661
      Lefranc, Nicolas
    - BARBIER (Jean) Maître doreur Rue de la Verrerie § Inventaire après décès de la femme de .., 17 août 1744; MC/ET/IX/661
      inventaire; Barbier, Jean
    - Duhamel (Guillaume), maître peintre, à Paris § Décharge .., 3 septembre 1744; MC/ET/IX/661
      décharge; Duhamel, Guillaume
    - BARBIER (Jean) Maître doreur Rue de la Verrerie § Mariage de .., 18 septembre 1744; MC/ET/IX/661
    - CHOBERT (Vincent) joaillier Rue Mauconseil § Mainlevée -, 10 octobre 1744; MC/ET/IX/661
      Chobert, Vincent
    - CRONIER (Charles) Maître menuisier Paroisse Saint-Nicolas-des-Champs § Mise en apprentissage du neveu de .., 20 octobre 1744; MC/ET/IX/661
      contrat d'apprentissage; Cronier, Charles
    - CHOBERT (Vincent) Joaillier Rue Mauconseil § Quittance -, 27 octobre 1744; MC/ET/IX/661
      quittance; Chobert, Vincent
    - Dujardin (François), maître orfèvre, cour du Mai, enclos du Palais § Obligation rapportée., 17 décembre 1744; MC/ET/IX/661
      obligation; Dujardin, François
  - Minutes. 1745, janvier - juillet, janvier - juillet 1745; MC/ET/IX/662
    - HEMON (Pierre Alexis) Maître menuisier Rue de la Tacherie § Constitution, 19 janvier 1745; MC/ET/IX/662
    - LEGAST (Jean) Maître maçon Paris § quittance au roi .., 21 janvier 1745; MC/ET/IX/662
      quittance; Legast, Jean
    - LEGAST (Jean Toussaint) Maître maçon Rue Saint-Victor § Quittance au roi .., 21 janvier 1745; MC/ET/IX/662
      quittance; Legast, Jean Toussaint
    - LEFRANC (Nicolas) Maître doreur Rue des Moulins § Compte .., 4 mars 1745; MC/ET/IX/662
    - JEAN (Pierre) Maître doreur sur métaux Rue de la Verrerie § Inventaire après décès .., 8 mars 1745; MC/ET/IX/662
      inventaire; Jean, Pierre
    - MADELEINE (Denis) Maître Serrurier - Rue Saint Denis § Renonciation .., 26 mars 1745; MC/ET/IX/662
      Madeleine, Denis
    - LEFRANC (Nicolas) Maître doreur Rue des Moulins § Quittance, 22 avril 1745; MC/ET/IX/662
      quittance; Lefranc, Nicolas
    - CHARBONNIER (Jean Pierre) Maître doreur Rue Bourg Tibourg § Mariage de .., 23 mai 1745; MC/ET/IX/662
      contrat de mariage; Charbonnier, Jean Pierre
    - JEAN (Pierre) Maître doreur Rue de la Verrerie § remariage de la veuve de .., 23 mai 1745; MC/ET/IX/662
      Jean, Pierre
    - DURAND (Michel) Maître doreur Paris § Mariage., 23 mai 1745; MC/ET/IX/662
      contrat de mariage; Durand, Michel
    - BARBIER (Jean) Maître doreur Paris § Mariage .., 23 mai 1745; MC/ET/IX/662
    - PANIER (Jacques) Maître horloger Rue du becq Paroisse Saint-Merry § Constitution .., 10 juin 1745; MC/ET/IX/662
      constitution de rente; Panier, Jacques
    - Martin (Jean-Baptiste), orfèvre joaillier, Paris § Témoin à un mariage .., 8 juillet 1745; MC/ET/IX/662
      contrat de mariage; Martin, Jean-Baptiste
    - BOUDIN (François Pierre) Maître potier d'étain Paris § Témoin à un mariage., 8 juillet 1745; MC/ET/IX/662
      contrat de mariage; Boudin, François Pierre
    - Nicolas (David), orfèvre, Paris § Témoin à un mariage .., 8 juillet 1745; MC/ET/IX/662
      contrat de mariage; Nicolas, David
    - Obligation de Claude-Louis d'Aviler, architecte, demeurant quai d'Orléans, seul et unique héritier de Claude d'Aviler, bourgeois de Paris, et de Madeleine Dery, ses père et mère, envers Jacques Baudry-Delamarche, bourgeois de Paris, au nom et comme procureur de Laurent-Augustin Socquart, directeur des aides à Carentan, de la somme de 2.000 livres que ledit d'Aviler s'engage à employer au remboursement d'une somme égale qui était due au sieur Moreau par lesdits époux d'Aviler, ses père et mère., 12 juillet 1745; MC/ET/IX/662
      Documents du Minutier central concernant l'histoire de l'art (1700-1750), par Mireille Rambaud, tome II [études I à X, soit 2357 actes], Paris, Archives nationales, 1971, p. 9 (instrument de recherche imprimé dématérialisé, certaines notices sont plus détaillées dans la version intégrale accessible en ligne par la rubrique 'Autres instruments de recherche', voir contexte dans le Plan d’orientation général - Notaires de Paris, guides thématiques du Minutier).
  - Minutes. 1745, août - décembre, août - décembre 1745; MC/ET/IX/663
    - LEGER (Pierre) Maçon Paris § Témoin à un mariage .., 22 août 1745; MC/ET/IX/663
      contrat de mariage; Léger, Pierre
    - LÉGER (Charles) Entrepreneur de bâtiments faubourg du Temple § Mariage de la fille de .., 22 août 1745; MC/ET/IX/663
      contrat de mariage; Léger, Charles
    - Grouvelle (Denis Louis), orfèvre joaillier, rue au Maire § Notoriété .., 31 août 1745; MC/ET/IX/663
      notoriété; Grouvelle, Denis Louis
    - THIERSAULT (Claude Alexandre) Maître évantailliste Rue Saint-Sauveur § Transaction, 1er septembre 1745; MC/ET/IX/663
      accord; Thiersault, Claude Alexandre
    - Bail pour six ans, par Nicolas-François Frémiot, chef des fourriers du roi, demeurant à Saint-Cloud, Jacques-Louis Marlot, et Marie-Claude Frémiot, sa femme, demeurant rue Saint-Victor, à René-Bonaventure Chauveau, des deux tiers appartenant aux bailleurs, d'une maison sise rue Saint-Martin, paroisse Saint-Merri, moyennant 1.866 livres 13 sols 4 deniers de loyer annuel. Il est convenu que si le sieur Frémiot désire venir habiter la maison pendant la durée du bail, ledit Chauveau lui fera transport de son droit., 20 septembre 1745; MC/ET/IX/663
    - Girard (Claude Nicolas), peintre, à Paris § Mainlevée., 28 septembre 1745; MC/ET/IX/663
      mainlevée; Girard, Claude Nicolas
    - TURGIS (Gabriel) entrepreneur de bâtiment Rue Vieille du Temple § Liquidation et abandonnement - (+sieurs actes date du 15 Novembre 1745) 6 actes, MC/ET/IX/663
      Turgis, Gabriel
    - Chevreuil (André Robert), peintre, à Paris, rue de la Verrerie § Procuration, 6 actes de la même date, 15 novembre 1745; MC/ET/IX/663
    - Dujardin (Jean François), orfèvre joaillier, rue du Doyenné § Compte d'exécution testamentaire .., 16 novembre 1745; MC/ET/IX/663
      testament; Dujardin, Jean François
    - CALINET (Jean Baptiste) Maître maçon Paris § Mise en apprentissage de fils de .., 5 décembre 1745; MC/ET/IX/663
      contrat d'apprentissage; Calinet, Jean Baptiste
    - Transport par René-Bonaventure Chauveau, demeurant rue Saint-Martin, Louis Bouillette, marchand épicier, bourgeois de Paris, demeurant rue de Bretagne, de 134 livres qui lui restent dues sur 350 livres, montant d'un billet du 7 février 1743, par le sieur Michelin, marchand épicier, et de 1.337 livres qui lui restent dues sur 1.553 livres, par Marie-Marguerite Perrier-Desgroy, moyennant pareille somme de 1.471 livres, 'et pour les intérêts et frais, bon payement et satisfaction'., 20 décembre 1745; MC/ET/IX/663
    - LAURENS (Jean) Menuisier Rue de Charanton § Bail à loyer .., 20 décembre 1745; MC/ET/IX/663
      bail; Laurens, Jean
    - Salutaty (Antoine), joaillier, Paris § Partage .., 27 décembre 1745; MC/ET/IX/663
      partage; Salutaty, Antoine
    - Dujardin (Jean François), maître orfèvre, rue de Bouloi § Obligation et indemnité .., 29 décembre 1745; MC/ET/IX/663
      obligation; Dujardin, Jean François
    - Salutaty (Antoine), maître joaillier, Paris § Obligation et indemnité .., 29 décembre 1745; MC/ET/IX/663
      obligation; indemnité; Salutaty, Antoine
  - Minutes. 1746, janvier - mai, janvier - mai 1746; MC/ET/IX/664
    - Jacob (Guillaume), maître orfèvre, rue de Gesvres § Pièces déposées .., 16 novembre 1744; MC/ET/IX/664
      dépôt de pièces; Jacob, Guillaume
    - Gallois (Gabriel), orfèvre, Pont au Change, à Paris § Délibération .., 24 décembre 1744; MC/ET/IX/664
      délibération; Gallois, Gabriel
    - Dechambre (Edmé), marchand orfèvre, rue Saint-Martin § Constitution, 25 janvier 1746; MC/ET/IX/664
      constitution de rente; Dechambre, Edmé
    - Dupressouer (François Denis) entrepreneur des bâtiments rue de Charonne § présent à l'Inventaire, 16 février 1746; MC/ET/IX/664
      inventaire; Dupressouer, François Denis
    - Lesné Louis, maître menuisier, faubourg Saint-Antoine § Présent à l'Inventaire, 16 février 1746; MC/ET/IX/664
      inventaire; Lesné, Louis
    - Constitution par Jean-Philibert Ollier, chevalier, seigneur de Touquin, conseiller du roi en ses conseils, maître des requêtes honoraire de son hôtel, demeurant rue du Grenier-Saint-Lazare, au profit de René-Bonaventure Chauveau, de 550 livres de rente héréditaire, en acquit de 11.000 livres dues par ledit Ollier audit Chauveau pour solde des 12.500 livres qu'il avait été condamné à lui payer par sentence du Châtelet du 14 juillet 1745, afin de parfaire la somme de 14.000 livres à laquelle avaient été estimés les travaux de maçonnerie, charpenterie, serrurerie, couverture, menuiserie, plomberie, carrelage, peinture, vitrerie et marbrerie que ledit Chauveau avait fait exécuter en 1744, dans la maison dudit Ollier, rue Férou., 19 mars 1746; MC/ET/IX/664
    - Panier (Jacques) maître horloger rue Barre du Bec § Notoriété, 26 mars 1746; MC/ET/IX/664
      Panier, Jacques
    - Genlis (Nicolas Jean) maçon à Achersy § Apprentissage du fils de .., 17 avril 1746; MC/ET/IX/664
      contrat d'apprentissage; Genlis, Nicolas Jean
    - Procuration de Claude Desmé-Desjoutières, négociant à Brain-sur-Allonnes, près de Saumur, logé à Paris rue Saint-Éloi, à l'Image-Saint-Antoine, propriétaire d'une maison à l'enseigne du Mortier, sise rue Aubry-le-Boucher, à René-Bonaventure Chauveau, lui donnant pouvoir de gérer la maison., 29 avril 1746; MC/ET/IX/664
      Documents du Minutier central concernant l'histoire de l'art (1700-1750), par Mireille Rambaud, tome II [études I à X, soit 2357 actes], Paris, Archives nationales, 1971, p. 36 (instrument de recherche imprimé dématérialisé, certaines notices sont plus détaillées dans la version intégrale accessible en ligne par la rubrique 'Autres instruments de recherche', voir contexte dans le Plan d’orientation général - Notaires de Paris, guides thématiques du Minutier).
    - Roettiers (Jacques), orfèvre ordinaire du roi, place du Carrousel § Procuration, 29 avril 1746; MC/ET/IX/664
      procuration; Roettiers, Jacques
    - Pollet (Jacques), marchand orfèvre, cul-de-sac Saint-Martial § Procuration, 16 mai 1746; MC/ET/IX/664
      procuration; Pollet, Jacques
    - Contrat de mariage entre Philippe Bellanger, procureur au bureau de la ville, demeurant rue de la Mortellerie, fils majeur de défunts Jacques Bellanger, marchand bourgeois de Chartres, et Marie-Madeleine Armand, et Marie-Madeleine Chauveau, fille mineure de René-Bonaventure Chauveau, qui a signé, et de défunte Marie-Charlotte Frémiot. Ont signé avec les parents et amis: Joseph Frémiot, architecte, cousin issu de germain de la future épouse et Ambroise Slodtz, sculpteur du roi et de son académie, cousin germain maternel., 22 mai 1746; MC/ET/IX/664
      Régime matrimonial: communauté.
      Dot: 15.000 livres (550 livres de rente perpétuelle au principal de 11.000 livres et 4.000 livres en deniers comptants, linge et vêtements).
      Douaire: 400 livres de rente au principal de 8.000 livres.
  - Minutes. 1746, juin - décembre, juin - décembre 1746; MC/ET/IX/665
    - Favier (Louis) marchand fayancier rue de la Verrerie § bail par .., 19 juin 1746; MC/ET/IX/665
      bail; Favier, Louis
    - Angot (Jean Jacques) maître tapissier rue de la Verrerie § Apprentissage, 7 juillet 1746; MC/ET/IX/665
      contrat d'apprentissage; Angot, Jean Jacques
    - Boullot (Robert) maître maçon; rue de Montmorency § Quittance, 9 juillet 1746; MC/ET/IX/665
      quittance; Boullot, Robert
    - Gallois (Gabriel), marchand orfèvre, Pont au Change § Quittance, 9 juillet 1746; MC/ET/IX/665
      quittance; Gallois, Gabriel
    - Déclaration de Marguerite Lesueur, fille majeure, Fille de la Croix, à Roye en Picardie, logée à Paris chez son neveu Nicolas Lesueur, héritière pour un cinquième de Pierre Lesueur et de Marguerite Devauville ses père et mère, et de Nicolas Lesueur, graveur, demeurant rue Saint-Jacques, paroisse Saint-Séverin, héritier, pour moitié d'un cinquième, des biens de la succession desdits époux Lesueur ses grands-parents, par représentation de Pierre Lesueur, son père, en outre seul et unique héritier de Pierre Lesueur, son frère, aux termes de laquelle les comparants reconnaissent ce qui suit: ladite Marguerite Lesueur, qu'elle a abandonné tous ses droits à la succession de ses parents moyennant 300 livres, au profit de Vincent Lesueur, graveur, son frère, depuis décédé; ledit Nicolas Lesueur, qu'il a abandonné au profit du même, moyennant 200 livres, les deux tiers de la moitié du cinquième des biens de la succession desdits époux Lesueur, ayant réservé l'autre tiers pour son fils, et la moitié du cinquième provenant de Pierre Lesueur, son frère; les comparants déclarent encore que les biens immeubles desdites successions sont situés à Blainville en Normandie, près de Rouen, et ils consentent à ce que les héritiers de Vincent Lesueur jouissent et disposent en pleine propriété des parts qui lui avaient été cédées., 29 juillet 1746; MC/ET/IX/665
      Documents du Minutier central concernant l'histoire de l'art (1700-1750), par Mireille Rambaud, tome II [études I à X, soit 2357 actes], Paris, Archives nationales, 1971, p. 325 (instrument de recherche imprimé dématérialisé, certaines notices sont plus détaillées dans la version intégrale accessible en ligne par la rubrique 'Autres instruments de recherche', voir contexte dans le Plan d’orientation général - Notaires de Paris, guides thématiques du Minutier).
    - Quittance. Jean Mahoni. Maître de danse. Rue des Sept Voies., 13 octobre 1746; MC/ET/IX/665
      Musique XVIIIe siècle, danseurs (1.088 actes), par Madeleine Jurgens, Mireille Rambaud, Valérie Brousselle, 1963, 1984-1996. Le fichier a été traité pour la partie 'danseurs'.(fichier papier entièrement dématérialisé; voir contexte dans le Plan d’orientation général - Notaires de Paris, guides thématiques du Minutier).
      Date de création de la notice: 2005
      quittance; Sept-Voies (rue des); Mahoni, Jean; danseur; enseignant
    - Baraud (François) marchand fayancier quai de l'Horloge § Partage, 16 octobre 1746; MC/ET/IX/665
      partage; Baraud, François
    - Roettiers (Jacques), marchand orfèvre, place du Carrousel § Mainlevée, 12 novembre 1746; MC/ET/IX/665
      mainlevée; Roettiers, Jacques
    - Acte d'atermoiement aux termes duquel les créanciers de Gilles Fartou, dit Beluche, marchand d'estampes à Tours, où il demeure dans la Grande-Rue, logé à Paris à l'hôtel de Saumur, rue Saint-Jacques, lui font remise des trois quarts de la somme de 10.397 livres 18 sols 3 deniers qui leur est due, ainsi que des intérêts, moyennant quoi, ledit Fartou s'engage à payer le quart exigible en quarante-huit versements mensuels de 54 livres 16 sols entre les mains du sieur Durand, notaire.- Les créanciers sont: Jacques Chéreau, Didier Aubert, Étienne Charpentier, graveurs, demeurant rue Saint-Jacques, paroisse Saint-Sulpice, Nicolas de Larmessin, graveur du roi, demeurant rue des Noyers, Marguerite Caillou, veuve de François Chéreau, graveur du roi, demeurant rue Saint-Jacques, paroisse Saint-Séverin, François Chéreau, graveur, demeurant rue Saint-Jacques, paroisse Saint-Benoit, Catherine Duchange, femme de Nicolas-Dauphin de Beauvais, graveur, ayant pouvoir de son mari, demeurant même rue, Nicolas-Jean-Baptiste de Poilly, graveur, demeurant rue de la Parcheminerie, Louis et Étienne-Louis Crépy, frères, Antoine de Poilly, graveurs, demeurant rue Saint-Jacques paroisse Saint-Séverin, Marie-Madeleine Taté, veuve du sieur Aveline, marchand d'estampes, demeurant même rue, Jacques Radigues, Jean-Louis Huot, Nicolas Bonnart, Antoine Humblot, graveurs, demeurant même rue, Pierre Filloeul, graveur, demeurant rue Saint-Jacques, paroisse Saint-Benoit, Laurent Durand, marchand libraire, demeurant même rue, Jean-Baptiste Nolin, géographe, demeurant rue Saint-Jacques, paroisse Saint-Séverin, Bernard-Antoine Jaillot, géographe du roi, demeurant quai des Augustins, Robert Vaugondy, géographe du roi, demeurant rue de l'Horloge, François Daumont, marchand mercier, demeurant rue Bourg-l'Abbé, Philippe Lemercier fils, demeurant rue Saint-Denis, Denis Besnard, géographe du roi, demeurant quai de l'Horloge, Gérard Selis, maître vitrier et marchand d'estampes, demeurant rue Saint-Dominique., 2 décembre 1746; MC/ET/IX/665
      Pièce jointe: État des créanciers et des sommes qui leur sont dues.
      Documents du Minutier central concernant l'histoire de l'art (1700-1750), par Mireille Rambaud, tome II [études I à X, soit 2357 actes], Paris, Archives nationales, 1971, p. 233 (instrument de recherche imprimé dématérialisé, certaines notices sont plus détaillées dans la version intégrale accessible en ligne par la rubrique 'Autres instruments de recherche', voir contexte dans le Plan d’orientation général - Notaires de Paris, guides thématiques du Minutier).
  - Minutes. 1747, janvier - juin, janvier - juin 1747; MC/ET/IX/666
    - Legast (Jean Toussaint) maître maçon entrepreneur de bâtiments rue Saint-Victor § Compte et délégation Conventions à la même date, 16 janvier 1747; MC/ET/IX/666
      Legast, Jean Toussaint
    - Cardin (Jacques) maître menuisier rue du fg. Saint Jacques § Mainlevée, 18 janvier 1747; MC/ET/IX/666
      Cardin, Jacques
    - Girard (Charles), marchand orfèvre, Pont au Change § Quittance, 19 janvier 1747; MC/ET/IX/666
      quittance; Girard, Charles
    - Lecamus (Jean Olivier) doreur sur bois rue de la Tannerie § Quittance, 22 janvier 1747; MC/ET/IX/666
      quittance; Lecamus, Jean Olivier
    - Malestrat (Nicolas) manufacturier fayancier à Rouen § Bail, 30 janvier 1747; MC/ET/IX/666
      bail; Malestrat, Nicolas
    - Legast (Jean Toussaint) maître maçon entrepreneur de bâtiments rue Saint-Victor § bail par .., 1er février 1747; MC/ET/IX/666
      bail; Legast, Jean Toussaint
    - Foucault (François) maître maçon rue Saint-Maur § bail à .., 1er février 1747; MC/ET/IX/666
      bail; Foucault, François
    - Teil (Jean Guillaume) maître Serrurier rue Saint-Joseph § Constitution, 5 février 1747; MC/ET/IX/666
      constitution de rente; Teil, Jean Guillaume
    - Transport par René-Bonaventure Chauveau, à Joseph Frémiot, architecte, demeurant rue Saint-Martin, de la somme de 7.364 livres 18 sols 6 deniers due audit Chauveau pour travaux de maçonnerie faits par lui dans plusieurs maisons sises à Paris appartenant au sieur Berger, ancien receveur général des finances en Dauphiné, pendant les années 1742, 1744 et 1745, le tout suivant deux mémoires réglés par Lebon et Raymond, architectes jurés experts; le présent transport est fait moyennant même somme de 7.364 livres 18 sols 6 deniers., 15 mars 1747; MC/ET/IX/666
    - Fremiot (Joseph) architecte rue Saint-Martin § Transport, 15 mars 1747; MC/ET/IX/666
      Fremiot, Joseph
    - Godard (Nicolas) maître maçon rue Saint-Victor § Inventaire après décès de .., 18 mars 1747; MC/ET/IX/666
      inventaire; Godard, Nicolas
    - Godard (Nicolas) maître maçon à Paris § Renonciation, 24 mars 1747; MC/ET/IX/666
      Godard, Nicolas
    - Devaux (René), marchand orfèvre, rue de La Harpe § Bail, 21 avril 1747; MC/ET/IX/666
      bail; Devaux, René
    - Jacquemin (Pierre André) marchand joaillier place Dauphine § Délégation, 4 mai 1747; MC/ET/IX/666
      Jacquemin, Pierre André
    - Thiersault (Claude Alexandre) marchand éventailliste à Paris § Vente de terres, 29 mai 1747; MC/ET/IX/666
    - Deleglise (Jean Baptiste) maître coutelier rue du Petit Pont § Mariage de la veuve de .., 21 juin 1747; MC/ET/IX/666
      contrat de mariage; Deleglise, Jean Baptiste
  - Minutes. 1747, juillet - décembre, juillet - décembre 1747; MC/ET/IX/667
    - Quittance par Marie Mérault, fille majeure, en son nom et comme procuratrice de Claude Mérault, seigneur de Gif, l'un et l'autre étant aux droits de Jean-Charles Sinson, à Pierre Desmaisons et Marie-Madeleine Sinson, sa femme, de la somme de 4.000 livres, pour solde des 7.000 livres dues 'pour soulte et retour' à Jean-Charles Sinson par ladite Marie-Madeleine Sinson et défunt Pierre Sinson, bourgeois de Paris, en règlement du partage fait entre eux des biens de la succession de Charles Simon, avocat au parlement, leur père., 15 juillet 1747; MC/ET/IX/667
      Documents du Minutier central concernant l'histoire de l'art (1700-1750), par Mireille Rambaud, tome II [études I à X, soit 2357 actes], Paris, Archives nationales, 1971, p. 69 (instrument de recherche imprimé dématérialisé, certaines notices sont plus détaillées dans la version intégrale accessible en ligne par la rubrique 'Autres instruments de recherche', voir contexte dans le Plan d’orientation général - Notaires de Paris, guides thématiques du Minutier).